臺灣高雄地方法院刑事判決　　　　　　　　　　　　　　九十三年度訴字第六四號
　　公　訴　人　臺灣高雄地方法院檢察署檢察官
　　被　　　告　乙○○
右列被告因違反毒品危害防制條例案件，經檢察官提起公訴（九十二年度毒偵字第六
七七四號），因被告就被訴事實為有罪之陳述，經本院合議庭裁定由受命法官獨任進
行簡式審判程序，判決如左：
    主  文
乙○○連續施用第一級毒品，處有期徒刑陸月，如易科罰金，以參佰元折算壹日。第
一級毒品海洛因壹包（淨重零點壹貳公克；包裝重零點壹捌公克）沒收銷燬之。又施
用第二級毒品，處有期徒刑貳月，如易科罰金，以參佰元折算壹日。應執行有期徒刑
柒月，如易科罰金，以參佰元折算壹日。第一級毒品海洛因壹包（淨重零點壹貳公克
；包裝重零點壹捌公克）沒收銷燬之。
    事  實
一、乙○○前於民國九十年間因施用毒品案件，經依本院以九十年度毒聲字第五一０
    號裁定送觀察、勒戒後，認有繼續施用毒品之傾向，再經本院以九十年度毒聲字
    第二二三八號裁定入戒治處所施以強制戒治期滿，由臺灣高雄地方法院檢察署檢
    察官於九十一年十一月二十五日以九十一年度戒毒偵字第一０八三號為不起訴處
    分確定。猶不知戒除毒癮，又基於施用第一級毒品之概括犯意，自九十二年十月
    中旬某日起至九十二年十一月十二日下午二時許為警查獲製作筆錄後採尿回溯二
    十四小時內某時止，連續在高雄市旗津區永安里吉祥巷七號住處，以注射針筒注
    射之方式施用第一級毒品海洛因多次。另基於施用第二級毒品之犯意，於九十二
    年十一月十二日下午二時許為警查獲製作筆錄後採尿回溯二十四小時內某時，在
    不詳地點施用第二級毒品安非他命一次。嗣於九十二年十一月十二日下午二時許
    ，在高雄市○○區○○路九號統一便利商店內，為警查獲，並查扣第一級毒品海
    洛因一包（淨重０．一二公克；空包裝重０．一八公克）。另從驗尿結果查悉其
    施用第二級毒品安非他命之犯行。
二、案經高雄縣警察局鳳山分局移請臺灣高雄地方法院檢察署檢察官偵查起訴。
    理  由
一、查本件被告所犯係死刑、無期徒刑、最輕本刑為三年以上有期徒刑以外之罪，且
    非高等法院管轄之第一審案件，因被告於行準備程序進行中，就被訴事實為有罪
    之陳述，爰由本院合議庭裁定由受命法官獨任進行簡式審判程序，先此敘明。
二、右開事實，業經被告乙○○於審理時自白不諱，而被告為警查獲後所採集之尿液
    經鑑驗結果，檢出含有嗎啡及安非他命陽性反應，有高雄市立凱旋醫院九十二年
    十一月二十日高市凱醫檢字第第一四三八號煙毒尿液檢驗成績書一份附卷可稽；
    另扣案之粉末經送鑑驗亦檢出含有第一級毒品海洛因成分（淨重０．一二公克；
    包裝重０．一八公克），有法務部調查局九十三年一月八日調科壹字第二二００
    一六四三四號鑑定通知書在卷可稽，足徵被告所為自白與事實相符，被告確有於
    前揭時地施用第一、二級毒品之犯行，至堪認定。又被告前於九十年間因施用毒
    品案件，經依本院以九十年度毒聲字第五一０號裁定送觀察、勒戒後，認有繼續
    施用毒品之傾向，再經本院以九十年度毒聲字第二二三八號裁定入戒治處所施以
    強制戒治期滿，由臺灣高雄地方法院檢察署檢察官於九十一年十一月二十五日以
    九十一年度戒毒偵字第一０八三號為不起訴處分確定乙情，有臺灣高雄地方法院
    檢察署刑案資料查註紀錄表及臺灣高等法院被告全國前案紀錄表各一份在卷足憑
    。其於五年內再犯毒品危害防制條例第十條之罪，事證明確，應予依法論科。
三、核被告所為，係犯毒品危害防制條例第十條第一項之施用第一級毒品罪及同條第
    二項之施用第二級毒品罪。被告多次施用第一級毒品行為，時間密接，犯罪構成
    要件又相同，顯係基於概括犯意為之，應依連續犯規定論以一罪。其施用第一、
    二級毒品前後，持有海洛因、安非他命之低度行為，應為施用之高度行為所吸收
    ，均不另論罪。被告所犯上開二罪，罪名不同，犯意有別，應分論併罰。審酌被
    告前曾因施用毒品案件，經強制戒治後，仍未能戒絕毒品，再犯本件施用毒品犯
    行，顯見其無悔改之意，意志不堅，有失政府制定毒品危害防制條例之立法美意
    ，本不宜寬貸，惟念其施用毒品乃自戕一己之身體健康，尚未害及他人，且此次
    施用毒品之期間不長，犯後態度良好等一切情狀，分別量處如主文所示之刑，並
    定其應執行刑，及均諭知易科罰金之折算標準。扣案之第一級毒品海洛因一包（
    合計淨重０．一二公克；包裝重０．一八公克），應依毒品危害防制條例第十八
    條第一項前段規定，不問屬於犯人與否，併予宣告沒收銷燬之。
四、起訴意旨僅泛稱「被告基於概括犯意，自九十二年十一月上旬，連續在... 施用
    第一級毒品海洛因及第二級毒品安非他命... 」等語，實無從具體認定被告施用
    第一、二級毒品之起迄期間，惟被告施用第一級毒品之部分犯行既經起訴，則其
    餘施用第一級毒品犯行雖未經起訴，因與起訴部分有連續犯之裁判上一罪關係，
    依法應為起訴效力所及，本院自應併予審判。另關於被告施用第二級毒品犯行部
    分，則經到庭檢察官當庭更正被告涉嫌於為警查獲後採尿送驗回溯二十四小時內
    某時，施用第二級毒品安非他命一次，故本院亦僅據此及相關證據做相同之認定
    ，均附此敘明。
據上論斷，應依刑事訴訟法第二百七十三條之一第一項、第二百九十九條第一項前段
，毒品危害防制條例第十條第一項、第二項、第二十三條第二項、第十八條第一項前
段，刑法第十一條、第五十六條、第四十一條、第五十一條第五款，罰金罰鍰提高標
準條例第二條，判決如主文。
本案經檢察官甲○○到庭執行職務
中      華      民      國    九十三    年      三      月      九      日
                                        臺灣高雄地方法院刑事庭
                                            法  官  黃三友
如不服本判決，應於判決送達後十日內，向本院提出上訴狀。
右正本證明與原本無異。
                                    書記官  顏宗貝
中      華      民      國    九十三    年      三      月      九      日
附錄本判決論罪法條：
毒品危害防制條例第十條
施用第一級毒品者，處六月以上五年以下有期徒刑。
施用第二級毒品者，處三年以下有期徒刑。
